【裁判字號】    97,抗,91
【裁判日期】    970313
【裁判案由】    停止執行
【裁判全文】
臺灣高等法院臺中分院民事裁定  97年度抗字第91號
抗  告  人  戊○○○
            丁○○
            乙○○
            甲○○
            丙○○
相  對  人  合作金庫商業銀行股份有限公司
法定代理人  己○○
上列抗告人因與相對人間停止執行事件，對於民國96年12月24日
臺灣臺中地方法院96年度聲字第3207號所為裁定提起抗告，本院
裁定如下：
    主  文
抗告駁回。
抗告程序費用由抗告人負擔。
    理  由
一、按有回復原狀之聲請，或提起再審或異議之訴，或對於和解
    為繼續審判之請求，或提起宣告調解無效之訴，撤銷調解之
    訴，或對於法院依強制執行法第4條第1項第5款之裁定提起
    抗告時，法院因必要情形或依聲請定相當並確實擔保，得為
    停止強制執行之裁定，強制執行法第18條第2項定有明文。
    依此規定，強制執行事件之裁定停止，其情形有二：(一)
    法院因必要情形而依職權為停止強制執行之裁定；(二)法院
    因債務人之聲請而定相當並確實擔保准為停止強制執行之裁
    定。是強制執行事件之裁定停止，須符合上述情形之一，方
    符法條之規定。
二、本件抗告人於原法院係以：本件執行事件，相對人所主張之
    債權並不存在，抗告人已向原法院提起債務人異議之訴，經
    原法院民事庭審理中，抗告人以此為由，依據強制執行法第
    第4條第1項第5款之規定，聲請原法院定相當確實擔保准為
    停止執行之裁定停止本院96年執字第64051號執行事件之強
    制執行。經原法院調閱該院96年度執字第64051號強制執行
    卷宗，審酌：相對人強制執行查封之標的物僅為坐落台中縣
    和平鄉○○段72地號土地，且前開強制執行程序已進行至查
    封登記之階段，按法院依強制執行法第18條第2項定擔保金
    額而准許停止強制執行之裁定者，該項擔保係備供債權人因
    停止執行所受損害之賠償，其數額應依標的物停止執行後，
    債權人未能即時受償所受之損害額定之，非以標的物之價值
    或其債權額為依據，因而酌定准許抗告人供擔保400,400元
    後停止本件強制執行事件之執行，並無不合。
三、抗告意旨指稱：本件執行標的物前曾設定新台幣（以下同）
    270萬元本金最高限額抵押權給相對人，向相對人借貸250萬
    元。亦即相對人已可對抗告人等人求償250萬元，此250萬元
    ，應已包含債權人（即相對人）因停止執行所受損害額（即
    原裁定所定之擔保金400400元）在內，玆原裁定竟再命抗告
    人須提供擔保金400400元後始能停止本件強制執行程序，顯
    有未合等語。惟查本件原法院係依據抗告人之聲請而為准許
    停止執行之裁定，而非依職權為准許停止執行之裁定，依上
    述說明，法院應命債務人（即抗告人）提供相當並確實擔保
    金後始可停止強制執行，此項停止強制執行之擔保金，係備
    供債權人因停止執行所受損害之賠償，其性質與債權人原有
    之債權金額多寡無關，兩者互不相關，抗告人妄稱相對人對
    抗告人之250萬元債權，其性質應已包含債權人（即相對人
    ）因停止執行所受損害額（即原裁定所定之擔保金400400元
    ）在內，原裁定仍命抗告人供擔保金400400元後始能停止，
    即有未合云云，顯非有據，其抗告為無理由，應予駁回。
四、據上論結，本件抗告為無理由，依強制執行法第30條之1、
    民事訴訟法第495條之1第1項、第449條第1項、第78條、第
    95條、第85條第1項前段，裁定如主文。
中    華    民    國    97    年    3     月    13    日
                  民事第二庭    審判長法  官  邱森樟
                                      法  官  蔡秉宸
                                      法  官  謝說容
以上正本係照原本作成。
再為抗告應以適用法規顯有錯誤為理由，並經本院之許可，該許
可以原裁定所涉及之法律見解具有原則上之重要性者為限。
如提起再抗告者應於裁定送達後十日內向本院提出抗告理由狀（
須按照他造人數附具繕本）並繳納抗告裁判費新臺幣壹仟元，同
時委任律師或具有律師資格之關係人為代理人。
                                      書記官  魏維廷
中    華    民    國    97    年    3     月    14    日
                                                      Ａ


司法院資訊處製作；財團法人民間司法改革基金會備份。
